【裁判字號】    92,上易,1476
【裁判日期】    921211
【裁判案由】    竊盜
【裁判全文】
臺灣高等法院高雄分院刑事判決          九十二年度上易字第一四七六號
    上  訴  人  台灣高雄地方法院檢察署檢察官
    被      告  丙○○
右上訴人因被告竊盜案件，不服臺灣高雄地方法院九十二年度易字第一八一六號中華
民國九十二年九月十日第一審判決（起訴案號：臺灣高雄地方法院檢察署九十二年度
偵緝字第一三八三號，併辦案號：同署九十二年度偵字第二００九三號），提起上訴
，本院判決如左：
      主      文
原判決撤銷。
丙○○連續竊盜，累犯，處有期徒刑捌月。
      事      實
一、丙○○前於民國八十九年間，因竊盜案件經臺灣板橋地方法院判處有期徒刑十月
    確定，並於九十年九月十八日執行完畢，詎仍不知悔改，竟意圖為自己不法之所
    有，並基於概括之犯意，於九十二年三月十二日凌晨三時五十分許，在高雄市○
    ○區○○路六０一巷二期地下室出入口處，見國軍退除役榮民計程車業服務中心
    所有而由乙○○所使用之車牌ＹＷ－六六六號營業小客車停放於該處，持附近所
    撿拾之石頭一粒，砸破該營業小客車之左後車窗（毀損部分未據告訴），再由該
    左後車窗探入車內正欲搜尋車內財物之際，為巡邏員警當場查獲，致未得逞。並
    扣得與犯罪無關之手電筒一支。又於九十二年七月七日上午八時卅分許，在台北
    縣三重市○○○路一九０巷卅五號前，因見謝光輝所有之ＧＣＴ－五三三號重機
    車上之鑰匙未取下，竟予以竊取，供己代步之用。九十二年七月十三日十七時四
    十分許，乘騎該機車後載不知情之周令珠，途經三重市○○○路八九巷口，為警
    查獲。
二、案經高雄市政府警察局左營分局移送臺灣高雄地方法院檢察署檢察官偵查起訴，
    暨台北縣警察局三重分局移送臺灣板橋地方法院檢察署呈請臺灣高等法院檢察署
    核轉臺灣高雄地方法院檢察署官移送併辦。
      理      由
一、右開事實，業據被告丙○○分別於警訊、偵查中、原審及本院供承不諱，核與被
    害人乙○○、謝光輝、證人周令珠於警訊證述之情節相符，並有營業小客車右後
    車窗玻璃遭損壞之照片二幀、贓物認領保管單一紙附卷可稽。本件事證明確，被
    告之犯行，堪以認定。
二、核被告竊取乙○○汽車內財物未遂之行為，係犯刑法第三百二十條第三項、第一
    項之竊盜未遂罪。又被告竊取謝光輝所有重機車之行為，係犯同法第三百二十條
    第一項之竊盜罪。又被告先後竊盜罪、時間緊接，所犯又係同一罪名之罪，顯係
    基於概括之犯意，反覆實施，應依連續犯之規定論以一罪。又被告於八十九年間
    因竊盜案件經臺灣板橋地方法院判處有期徒刑十月確定，並於九十年九月十八日
    執行完畢，有臺灣高等法院被告全國前案紀錄表及臺灣高雄地方法院檢察署刑案
    資料查註紀錄表各一份在卷可稽，其於五年內再犯本件有期徒刑以上之罪，為累
    犯，應依刑法第四十七條之規定加重其刑。又被告九十二年七月七日之竊盜犯行
    ，雖未經公訴人起訴，然與起訴事實，具有連續犯之裁判上一罪關係，為起訴效
    力所及，本院自得予以審判。
三、原審予以被告論科，固非無見，惟查(一)被告於九十二年三月十二日持石頭破壞車
    窗欲竊取汽車內財物之行為，係犯刑法第三百二十條第三項、第一項之普通竊盜
    未遂罪。而被告犯罪時所使用之石頭，非屬兇器，是臨時由地上撿拾，尚難遽認
    係攜帶兇器竊盜。原判決認被告係攜帶兇器竊盜，改依刑法第三百二十一條第二
    項、第一項第三款之攜帶凶器竊盜未遂罪論處，自有未合。(二)被告九十二年七月
    七日竊盜行為，雖未經公訴人起訴，然與起訴事實，具有連續犯之裁判上一罪關
    係，為起訴效力所及，自應一併審理，原審未及審酌，亦有未合，公訴人上訴意
    旨，執前開情詞，指摘原判決不當，為有理由，及原判決有上述(一)之可議，自應
    由本院將原判決撤銷改判。審酌被告有事實欄所載之前科，有臺灣高等法院被告
    全國前案紀錄表在卷可稽，素行不佳，茲又連續竊盜，惡性非輕，惟念其犯後坦
    承犯行，態度甲好等一切情狀，量處如主文所示之刑。至於扣案之手電筒一支，
    雖為被告所有，然非供其犯罪所用之物，不予宣告沒收，併此明。
據上論斷，應依刑事訴訟法第三百六十九條第一項前段、第三百六十四條、第二百九
十九條第一項前段、刑法第五十六條、第三百二十條第一項、第四十七條，罰金罰鍰
提高標準條例第一條前段，判決如主文。
本案經檢察官朱文彬到庭執行職務。
中    華    民    國     九十二     年      十二      月      十一      日
                              臺灣高等法院高雄分院刑事第三庭
                                  審判長法官  周賢銳
                                        法官  黃建榮
                                        法官  謝宏宗
右正本證明與原本無異。
不得上訴。
                                      書記官  賴梅琴
中    華    民    國     九十二     年      十二      月      十五      日
附錄：本判決論罪科刑法條：
刑法第三百二十條第一項：
意圖為自己或第三人不法之所有，而竊取他人之動產者，為竊盜罪，處五年以下有期
徒刑、拘役或五百元以下罰金。
                                                                        Ｋ


司法院資訊處製作；財團法人民間司法改革基金會備份。
